臺灣高等法院刑事判決
108年度上訴字第3328號
上  訴  人  
即  被  告  楊仁瑋  


上列上訴人因詐欺案件，不服臺灣臺北地方法院107年度訴字第6
58號，中華民國108年9月4日第一審判決（起訴案號：臺灣臺北
地方檢察署107年度偵字第1254號），提起上訴，本院判決如下
：
    主  文
上訴駁回。
    事實及理由
一、經本院審理結果，認第一審以上訴人即被告乙○○犯刑法刑法
    第30條第1 項前段、同法第339 條之4第1 項第1 款之幫助
    冒用公務員名義詐欺取財罪，判處有期徒刑7 月，認事用法
    及量刑均無不當，應予維持，除證據部分增列被告於本院準
    備程序及審理時之自白外，均引用第一審判決書記載之事實
    、證據及理由（如附件）。
二、被告上訴意旨略以：伊坦承犯罪，但希望從輕量刑，可以判
    易科罰金或緩刑云云。惟：
  ㈠按量刑輕重，係屬事實審法院得依職權自由裁量之事項，苟
    其量刑已以行為人之責任為基礎，並斟酌刑法第57條各款所
    列情狀，而未逾越法定刑度或有濫用權限情事，即不得任意
    指為違法（最高法院75年度台上字第7033號裁判、98年度台
    上字第5002號判決意旨參照）。經核原審認被告犯刑法第30
    條第1 項前段、同法第339 條之4 第1 項第1 款之幫助冒用
    公務員名義詐欺取財罪，並審酌被告係基於幫助加重詐欺之
    故意，幫忙盧崴楷詢問「阿緯」，其後協助盧崴楷找到王浩
    軍，並陪同盧崴楷搭載王浩軍至臺中火車站，助成該詐騙集
    團犯罪之實現，已造成告訴人甲○○財產上之損失，並嚴重危
    害社會治安，誠值非難。惟考量被告犯行手段非負責取款或
    向告訴人施用詐術，其動機與目的無非是為賺取新臺幣2,00
    0元之報酬，所受教育程度為國中肄業，曾從事油漆、加油
    站及工廠之工作，與弟弟、父親同住，家庭經濟主要係靠其
    父親等一切情狀，依規範責任論之非難可能性的程度高低及
    罪刑相當原則，判處被告有期徒刑7 月，核其量刑業已斟酌
    刑法第57條各款所列情狀而未逾法定刑度，亦難認有濫用權
    限之情事，本院認原審判決之量刑尚無過重之情形，應屬允
    當。
  ㈡又依刑法第74條第1 項之規定，得宣告緩刑者，以未曾因故
    意犯罪受有期徒刑以上刑之宣告，或前因故意犯罪受有期徒
    刑以上刑之宣告，執行完畢或赦免後，5 年以內未曾因故意
    犯罪受有期徒刑以上刑之宣告為要件，故凡在判決前已因故
    意犯罪受有期徒刑以上刑之宣告確定，未執行完畢，或執行
    完畢或赦免後未滿5 年，再因故意犯罪而受2 年以下有期徒
    刑，拘役或罰金之宣告者，不合於緩刑條件，不得於後案宣
    告緩刑。經查，本件被告曾因妨害性自主案件，經臺灣臺中
    地方法院以106 年度侵訴字第65號判處應執行有期徒刑8月
    ，於民國106 年11月16日確定，有本院被告前案紀錄表1份
    在卷可佐，是被告於本案判決之前，已因故意犯罪受有期徒
    刑以上刑之宣告，自不合於緩刑要件。被告雖請求給予緩刑
    之宣告，然於法不符，自難准許，併此敘明。
  ㈢是以，被告執前揭上訴意旨提起上訴，為無理由，應予駁回
    。
三、被告經合法傳喚，無正當理由不到庭，爰不待其陳述，逕  
    行判決。
據上論斷，應依刑事訴訟法、第371條、第373條、第368條，判
決如主文。
本案經檢察官陳宗賢聲請簡易判決處刑，檢察官孟玉梅到庭執行
職務。
中    華    民    國    109   年    2     月    12    日
                  刑事第二十一庭審判長法  官  許宗和
                                      法  官  黃惠敏
                                      法  官  章曉文
以上正本證明與原本無異。
如不服本判決，應於收受送達後20日內向本院提出上訴書狀，其
未敘述上訴之理由者並得於提起上訴後20日內向本院補提理由書
（均須按他造當事人之人數附繕本）「切勿逕送上級法院」。
                                      書記官  陳媖如
中    華    民    國    109   年    2     月    14    日
附錄本案論罪科刑法條
中華民國刑法第339條之4
犯第339 條詐欺罪而有下列情形之一者，處1 年以上7 年以下有
期徒刑，得併科1百萬元以下罰金：
一、冒用政府機關或公務員名義犯之。
二、三人以上共同犯之。
三、以廣播電視、電子通訊、網際網路或其他媒體等傳播工具，
    對公眾散布而犯之。
前項之未遂犯罰之。